【裁判字號】    99,裁,2074
【裁判日期】    990909
【裁判案由】    水污染防治法
【裁判全文】
最  高  行  政  法  院  裁  定
                                      99年度裁字第2074號
上  訴  人  展泰工程有限公司
代  表  人  甲○○
訴訟代理人  林復宏  律師
            高靜怡  律師
被 上訴 人  嘉義縣政府
代  表  人  丙○○
上列當事人間水污染防治法事件，上訴人對於中華民國99年6月
18日高雄高等行政法院99年度簡字第1號判決，提起上訴，本院
裁定如下：
    主  文
上訴駁回。
上訴審訴訟費用由上訴人負擔。
    理  由
一、按對於適用簡易程序之裁判提起上訴，須經本院許可。前項
    許可，以訴訟事件所涉及之法律見解具有原則性者為限，行
    政訴訟法第235條定有明文。所謂法律見解具有原則性，係
    指該訴訟事件所涉及之法律問題意義重大，而有加以闡釋之
    必要而言。
二、本件上訴人對於高雄高等行政法院適用簡易程序所為之判決
    ，提起上訴，係以：(一)本件取水工程因中崙地區地質岩盤強
    度較弱，且該溫泉井原水出水量充沛，原水開始自湧漸至井
    底周邊，出現周邊地瓜面積淘空現象，原水挾帶之大量泥漿
    漸往地層面竄出，鄰近居民始向被上訴人抗議此含泥量大之
    溫泉原水，將溢流至澐水溪中，不利於農業灌溉，由此可見
    ，溢流泥漿即含泥量大之溫泉原水，早於上訴人施作壓封井
    作業及沉澱池工程前，即溢流入水污染管制區內之澐水溪中
    ，此乃是自然現象所致，非可歸責於上訴人，上訴人並無有
    水污染防治法所謂「棄置污染物」行為。(二)中崙地區地質為
    泥質岩帶沙，地層蘊量豐沛溫泉水脈，本件施工現場場地鄰
    近即有二處溫泉泥池，該等溫泉泥池自然有泥漿流入水污染
    管制區內之澐水溪中，如上訴人因取水工程，自溫泉井湧出
    之溫泉泥漿係屬「污染物」，則前述二處溫泉泥池亦是「污
    染物」，是以，被上訴人並未舉證證明溢流泥漿有造成水體
    污染之事實，僅以當時稽查人員稱「因為該污泥不能再利用
    ，且上訴人只是暫時放置，事後還是要掩埋處理」云云，率
    爾認定上訴人有水污染防治法所稱「棄置污染物」之行為，
    裁處上訴人7萬元罰鍰顯屬不當，原判決予以維持，乃判決
    適用法規不當等語，為其論據。本院經核上訴意旨，乃上訴
    人以其對法律上見解之歧異，就原審取捨證據、認定事實、
    適用法律之職權行使，指摘其為不當，且無涉法律見解具有
    原則上之重要情事，有由本院統一法律上意見或確認其意見
    之必要情形。上訴人提起上訴，不合首揭規定，不應許可，
    其上訴難謂合法，應予駁回。
三、據上論結，本件上訴為不合法。依行政訴訟法第249條第1項
    前段、第104條、民事訴訟法第95條、第78條，裁定如主文
    。
中    華    民    國    99    年    9     月    9     日
                    最高行政法院第三庭
                        審判長法官  高  啟  燦
                              法官  吳  慧  娟
                              法官  林  金  本
                              法官  黃  合  文
                              法官  劉  介  中

以  上  正  本  證  明  與  原  本  無  異
中    華    民    國    99    年    9     月    10    日
                              書記官  邱  彰  德

司法院資訊處製作；財團法人民間司法改革基金會備份。
